# 请教陈斑竹：为弥补亏损确认相关递延所得税问题

提问人：胖胖虎 时间：2012-09-05 11:35:22
假如一家公司从 2008 年 1 月 1 日营业至 2010 年 12 月 31 日公司累计亏损 5000 万，因为公司出在亏损状态，我们用公司2011-2015年的盈利预测测算出来公司的可回收金额大于账面价值，因此资产不许要提减值，因为公司的预测数据2011-2015年是盈利的，假设企业提供盈利预测是合理的，公司也提供了相关合理依据，但是我们依然没对该部分可弥补亏损确认递延所得税资产，理由是根据谨慎性原则，我们无法确定是否真正盈利。此做法是否合适？个人认为审计人员既然认可了公司的盈利预测，也就是该部分亏损未来是可以弥补的，也就该确认递延所得税，但是以谨慎原则为由不予确认该递延所得税资产是否合适？

回答人：chenyiwei
回复 胖胖虎 的帖子
基本赞同你的意见。
在判断未来有无足够应纳税所得额产生时，因为涉及到对未来不确定性事项的判断和估计，因此需要体现谨慎性原则的要求。但是，在经过谨慎的分析和判断认可未来很可能产生足够应纳税所得额之后，根据准则的规定，应确认递延所得税资产，保持两者的逻辑一致性。